臺灣臺南地方法院刑事判決
109年度訴字第1202號
公  訴  人  臺灣臺南地方檢察署檢察官
被      告  陳秋萍


指定辯護人  本院公設辯護人林宜靜
上列被告因違反毒品危害防制條例案件，經檢察官提起公訴（10
9年度偵字第13763、15712號），本院判決如下：
    主  文
陳秋萍犯如附表一編號1至3所處罪刑及沒收欄所示之罪，各處如
附表一編號1至3所處罪刑及沒收欄所示之刑及沒收。應執行有期
徒刑柒年拾月。沒收部分併執行之。
    事  實
一、陳秋萍明知第一級毒品海洛因（以下簡稱「海洛因」）、第
　　二級毒品甲基安非他命（以下簡稱「甲基安非他命」）為毒
　　品危害防制條例管制之第一、二級毒品，依法不得持有、販
　　賣，竟基於販賣海洛因、甲基安非他命以營利之犯意，以其
　　所持有之門號0000000000號行動電話作為對外聯絡工具，於
　　附表一編號1至3所示之時間、地點，以如附表一編號1至3所
　　示之方式，販賣如附表一編號1所示之海洛因予陳正雄；及
　　販賣如附表一編號2至3所示之甲基安非他命予鄭萬笠。嗣經
　　警對其持用之0000000000門號行動電話實施通訊監察，並於
　　民國109年7月23日上午9時5分許，在臺南市○○區○○路0
　　段000號，拘提陳秋萍到案，循線查獲上情。
二、案經臺南市政府警察局刑事警察大隊移送臺灣臺南地方檢察
    署檢察官偵查起訴。
    理  由
一、按被告以外之人於審判外之陳述，雖不符合同法第159條之1
    至第159條之4之規定，但經當事人於審判程序同意作為證據
    ，法院審酌該言詞陳述或書面陳述作成時之情況，認為適當
    者，亦得為證據。當事人、代理人或辯護人於法院調查證據
    時，知有第159條第1項不得為證據之情形，而未於言詞辯論
    終結前聲明異議者，視為有前項之同意，刑事訴訟法第159
    條第1項及第159條之5分別定有明文。本件據以認定事實所
    引用之供述證據，業經被告及辯護人表示同意有證據能力。
    本院審酌該證據資料作成當時之過程、內容、功能等之情況
    ，認為適當，亦查無其他違法取證或其他瑕疵等不實之情事
    ，具備合法可信之適當性保障，與本案待證事實間並具有相
    當之關聯性，以之為本案證據尚無不當，復無顯有不可信之
    情況，認均得採為證據。
二、本件被告陳秋萍於警詢、偵查及本院審理中均坦承有上開販
    賣海洛因及甲基安非他命犯行，核與證人陳正雄、鄭萬笠於
    警詢及偵訊中之證述情節大致相符，並有被告陳秋萍使用之
    0000000000號行動電話與陳正雄使用之0000000000號行動電
    話通話通訊監察譯文1份（警㈠卷第55至57頁）、被告陳秋萍
    使用之0000000000號行動電話與鄭萬笠使用之0000000000號
    行動電話通話通訊監察譯文1份（警㈠卷第45至53頁）、
　　本院109年度聲監字第20號、109年度聲監續字第135、229號
    通訊監察書各1份（警㈡卷第67至73頁、第77至79頁）可以佐
    證。
　　    另如附表一編號3所示被告販賣予鄭萬笠之甲基安非他
    命價金部分，被告於警詢中供稱係新臺幣（下同）2000元（
　　警㈠卷第29頁），於偵查中供稱係2、3000元（偵㈠卷第25
　　頁）；證人鄭萬笠於警詢中供稱係6000元（警㈠卷第173頁
　　），於偵查中供稱他交給被告6000元，但被告給他的量可能
　　只有1000多元（偵㈠卷第45頁）。2人供述金額既有差異，
　　且無其他證據可供認定交易金額，本院審酌證人鄭萬笠所稱
　　被告給他的量可能只有1000多元，參諸被告之上開供述，認
　　定本次交易金額為2000元。
　　    從而，本案事證明確，被告前開犯行堪予認定，應依法
　　論科。
三、論罪科刑
  ㈠被告行為後，毒品危害防制條例第4條、第17條於109年1月15
    日經總統華總一義字第10900004091號令修正公布，並自公
    布後六個月施行。修正前毒品危害防制條例第4條第1項規定
    「製造、運輸、販賣第一級毒品者，處死刑或無期徒刑；處
    無期徒刑者，得併科新臺幣二千萬元以下罰金。」；修正後
    毒品危害防制條例第4條第1項則規定「製造、運輸、販賣第
    一級毒品者，處死刑或無期徒刑；處無期徒刑者，得併科新
    臺幣三千萬元以下罰金。」。修正前毒品危害防制條例第4
    條第2項規定「製造、運輸、販賣第二級毒品者，處無期徒
    刑或7年以上有期徒刑，得併科新臺幣1千萬元以下罰金。」
    ；修正後毒品危害防制條例第4條第2項則規定「製造、運輸
    、販賣第二級毒品者，處無期徒刑或10年以上有期徒刑，得
    併科新臺幣1千5百萬元以下罰金。」。經比較新舊法，新法
    規定並未較有利於被告等，爰依刑法第2條第1項前段規定，
    適用修正前之毒品危害防制條例第4條第1項、第2項規定。
　　    另修正前毒品危害防制條例第17條第2項規定「犯第4條
　　至第8條之罪，於偵查及審判中均自白者，減輕其刑」；修
    正後毒品危害防制條例第17條第2項則規定「犯第4條至第8
    條之罪，於偵查及歷次審判中均自白者，減輕其刑」。經比
    較新舊法，新法規定並未較有利於被告等，爰依刑法第2條
    第1項前段規定，適用修正前之毒品危害防制條例第17條第2
    項規定。
  ㈡核被告所為，如附表一編號1所示犯行係犯修正前毒品危害
　　防制條例第4條第1項之販賣第一級毒品罪；如附表一編號2
　　至3所示犯行係犯修正前同條例第4條第2項之販賣第二級毒
    品罪。被告販賣前之持有第一、二級毒品之低度行為，應為
    販賣之高度行為所吸收，不另論罪。被告所犯上開3罪間，
    犯意各別、行為亦殊，應分論併罰。
  ㈢被告於偵查及審判中均自白有上開犯罪事實，爰依修正前毒
    品危害防制條例第17條第2項規定減輕其刑。
  ㈣按刑法第59條規定犯罪之情狀可憫恕者，得酌量減輕其刑，
    其所謂「犯罪之情狀」，與同法第57條規定科刑時應審酌之
    一切情狀，並非有截然不同之領域，於裁判上酌減其刑時，
    應就犯罪一切情狀（包括第57條所列舉之10款事項），予以
    全盤考量，審酌其犯罪有無可憫恕之事由（即有無特殊之原
    因與環境，在客觀上足以引起一般同情，以及宣告法定低度
    刑，是否猶嫌過重等等），以為判斷。本件被告上開販賣海
    洛因犯行部分，其販賣行為僅1次，販賣所得金額僅新臺幣
    （下同）600元，所得低微，與一般大盤販賣毒品者之大量
    交易尚屬有別。本院審酌如量處被告毒品危害防制條例第4
    條第1項之法定最低度刑無期徒刑（減輕後為20年以下，15
    年以上有期徒刑）尚嫌過苛，而有情輕法重之情形，是本件
    被告犯罪情狀不無可憫恕之處，爰依刑法第59條之規定，酌
    予減輕其刑，並依法遞減其刑。
　㈤另被告雖主張本件有因其供述而查獲毒品上游來源「徐立惠
    」及「陳雅弦」，應依毒品危害防制條例第17條第1項規定
    減輕其刑。惟查：
　1.經本院向臺灣臺南地方檢察署查詢結果，該署雖函稱有因被
　　告供述而查獲陳雅弦，有臺灣臺南地方檢察署109年10月30
    日南檢文信109偵13763字第1099071202號函（本院卷第71頁
    ）可參。惟另向臺南市政府警察局刑事警察大隊查詢結果，
    該大隊函稱並未因被告供述而查獲其他正犯或共犯，被告之
    毒品上游陳雅弦係該大隊通訊監察查知犯行主動查獲，有臺
    南市政府警察局刑事警察大隊109年10月28日南市警刑大偵
    六字第1090558339號函（本院卷第73頁）各1件在卷可憑。
　2.經比對通訊監察時間順序，本件警方係於108年12月14日起
    即對另案被告陳雅弦所持用之0000000000行動電話門號實施
    通訊監察，並於實施通訊監察期間發現另案被告陳雅弦有於
    108年12月14日、16日販賣毒品予被告陳秋萍之事實，且經
    偵查後追加起訴，有卷附通訊監察書（本院卷第75至85頁）
    、通訊監察譯文（本院卷第145至149頁）、臺灣臺南地方檢
    察署檢察官109年度偵字第16387號追加起訴書（本院卷第13
    1至137頁）可參。另警方係於109年1月12日始對被告陳秋萍
    所持用之0000000000號行動電話實施通訊監察，亦有卷附通
    訊監察書（警(二)卷第67頁）可憑，而被告係於109年7月23
    日始到案供稱有於109年2月5日向陳雅弦拿甲基安非他命賣
    鄭萬笠之事實，有卷附警詢筆錄可稽（警㈡卷第25頁）。
　　亦即：⑴在被告供述其毒品來源為另案被告陳雅弦之前，警
    方已對另案被告陳雅弦實施通訊監察，並發現另案被告陳雅
    弦有販賣毒品予被告之事實。⑵被告於警詢中所稱有於109
　　年2月5日向陳雅弦拿甲基安非他命之事實，另案被告陳雅弦
    並未經查獲起訴。
　3.另被告雖另供稱其毒品來源為另案被告徐立惠，且於109年7
　　月23日到案時供稱有於109年1月28日向徐立惠拿甲基安非他
　　命賣鄭萬笠之事實（警㈡卷第23頁）。惟依臺南市政府警察
    局刑事警察大隊110年3月15日南市警刑大偵六字第11001280
    15號函附卷證資料所示，被告於另案被告徐立惠販毒案中係
    供稱其於109年2月7日向另案被告徐立惠分別購買1000元之
　　海洛因、1500元之海洛因及500元之安非他命、500元之海洛
    因共3次，核與另案被告徐立惠自白情節相符，並有卷附通
    訊監察譯文可以佐證。亦即：被告向另案被告徐立惠購買毒
    品之時間係在本案犯罪時間之後，故即令被告有向另案被告
    徐立惠購買毒品，該毒品亦非被告於本案販賣予鄭萬笠之毒
　　品。
        綜上所述，依現存之證據，尚無從認定本案有因被告之
　　供述而查獲其他共犯或正犯，尚無從依毒品危害防制條例第
　　17條第1項規定減輕其刑。
　㈥爰審酌被告曾因施用毒品犯行經本院裁定送觀察勒戒，仍為
    本件販賣毒品犯行；明知海洛因、甲基安非他命對人體之危
    害，竟為圖私利販賣海洛因、甲基安非他命予他人，危害購
    買毒品施用者身體健康，甚至造成生理成癮性及心理依賴性
    ，戕害國民身心健康，及其販賣次數尚少、犯罪所得亦非甚
    鉅，犯後始終坦承犯行，暨其於本院所述教育程度為高職肄
    業，以前在餐廳從事服務業，目前在家中帶小孩。家中生活
    狀況不好，沒有房子，現有兩個小孩，大的念國中一年級，
    在前夫那邊，小的8歲，現在念小學一年級。目前靠政府每
    月補助維生，小孩的生活費靠前夫提供等智識程度、家庭生
    活狀況等一切情狀，分別量處如附表一編號1至3所處罪刑及
    沒收欄所示之刑，並定其應執行之刑。
四、沒收
　㈠未扣案之手機1支（含行動電話門號0000000000SIM卡），依
　　卷附監聽譯文所示，該門號電話確有供聯絡販賣海洛因、甲
　　基安非他命之用，應依毒品危害防制條例第19條第1項之規
    定沒收之，於全部或一部不能沒收或不宜執行沒收時，依刑
　　法第38條第4項規定追徵其價額。
　㈡未扣案之被告如附表編號1所示販賣第一級毒品所得600元；
　　如附表編號2至3所示販賣第二級毒品所得7800元、2000元，
　　依刑法第38條之1第1項前段、第3項之規定應予宣告沒收，
　　於全部或一部不能沒收或不宜執行沒收時，追徵其價額。
　㈢另扣案之ASUS牌手機（含行動電話門號0000000000SIM卡）1
　　支，被告於警詢中供稱係其平日上網看戲劇及聯絡用（警㈠
　　卷第9頁），並非供本案犯罪所用之物，且亦無證據足認上
　　開手機係供本案犯罪所用之物，爰不為沒收之諭知。
五、據上論斷，應依刑事訴訟法第299條第1項前段，修正前毒品
    危害防制條例第4條第1項、第2項、第17條第2項、毒品危害
    防制條例第19條第1項，刑法第11條前段、第2條第1項前段
    、第59條、第38條第4項、第38條之1第1項前段、第3項、第
    51條第5款，判決如主文。
本案經檢察官黃榮加提起公訴；檢察官陳擁文到庭執行職務。
中　　華　　民　　國　　110 　年　　3 　　月　　30　　日
                    刑事第二庭審判長法　官　鄭文祺
                                    法　官  王惠芬
                                    法　官  李音儀
如不服本判決應於收受本判決後20日內向本院提出上訴書狀，並
應敘述具體理由。其未敘述上訴理由者，應於上訴期間屆滿後20
日內向本院補提理由書狀（均須按他造當事人之人數附繕本）「
切勿逕送上級法院」。
                                    書記官  吳昕韋
中　　華　　民　　國　　110 　年　　3 　　月　　30　　日
附錄所犯法條：
修正前毒品危害防制條例第4條第1項、第2項
製造、運輸、販賣第一級毒品者，處死刑或無期徒刑；處無期徒
刑者，得併科新臺幣2千萬元以下罰金。
製造、運輸、販賣第二級毒品者，處無期徒刑或 7 年以上有期
徒刑，得併科新臺幣 1 千萬元以下罰金。
附表一：
編號 犯    罪    事    實 所處罪刑及沒收 1 陳秋萍於109年2月2日13時22分至14時41分許，以其所持用之門號0000000000行動電話，與陳正雄所持用之門號0000000000行動電話聯絡後，於約5分鐘後，在臺南市新化區那拔林某全家便利商店外，以600元之價格，販賣海洛因1包予陳正雄。  陳秋萍販賣第一級毒品，處有期徒刑柒年捌月。 未扣案之手機壹支（含行動電話門號0000000000SIM卡 ）、販賣第一級毒品所得財物新臺幣陸佰元均沒收，於全部或一部不能沒收或不宜執行沒收時，追徵其價額。 2 陳秋萍於109年1月28日13時17分至14時22分許，以其所持用之門號0000000000行動電話，與鄭萬笠所持用之門號0000000000行動電話聯絡後，由鄭萬笠開車搭載陳秋萍至臺南市中西區民生路2段綜合醫院旁之統一超商。鄭萬笠先在車內等候，約3分鐘後，陳秋萍回到車上，並以7800元之價格，販賣甲基安非他命1包予鄭萬笠。  陳秋萍販賣第二級毒品，處有期徒刑參年拾月。 未扣案之手機壹支（含行動電話門號0000000000SIM卡 ）、販賣第二級毒品所得財物新臺幣柒仟捌佰元均沒收，於全部或一部不能沒收或不宜執行沒收時，追徵其價額。 3 陳秋萍於109年2月5日13時18分許，以其所持用之門號0000000000行動電話，與鄭萬笠所持用之門號0000000000行動電話聯絡後，於同日13時30分許，在臺南市永康區小北路與中正南路口，由陳秋萍以2000元之價格，販賣甲基安非他命1包予鄭萬笠。  陳秋萍販賣第二級毒品，處有期徒刑參年拾月。 未扣案之手機壹支（含行動電話門號0000000000SIM卡 ）、販賣第二級毒品所得財物新臺幣貳仟元均沒收，於全部或一部不能沒收或不宜執行沒收時，追徵其價額。 

附表二（卷宗代號對照表）
編號 卷宗名稱 代號 1 臺南市政府警察局刑事警察大隊南市警刑大偵六字第1090376698號刑案偵查卷宗 警㈠卷 2 臺南市政府警察局刑事警察大隊南市警刑大偵六字第1090427361號刑案偵查卷宗  警㈡卷 3 臺灣臺南地方法院檢察署109年度偵字第13763號偵查卷宗 偵㈠卷 4 臺灣臺南地方法院檢察署109年度偵字第15712號偵查卷宗 偵㈡卷